臺灣臺南地方法院臺南簡易庭民事判決
110年度南簡字第480號
原      告  歐勸雯  
訴訟代理人  邱銘峯律師
被      告  王天方  
參  加  人  新光產物保險股份有限公司

法定代理人  吳昕紘  
訴訟代理人  高子鈞  
上列當事人間請求侵權行為損害賠償（交通）事件，經本院於民
國111年10月25日言詞辯論終結，判決如下：
    主      文
一、被告應給付原告新臺幣99,061元，及自民國110年1月30日起
    至清償日止，按週年利率5％計算之利息。
二、原告其餘之訴駁回。
三、訴訟費用由被告負擔十分之一，餘由原告負擔。
四、本判決第一項得假執行。如被告以新臺幣99,061元為原告預
    供擔保，得免為假執行。
五、原告其餘假執行之聲請駁回。
    事實及理由
一、原告起訴主張：
㈠、被告王天方於民國（下同）108年12月17日上午7時15分許，
    騎乘車牌號碼000-0000號普通重型機車（下稱被告機車）、
    附載王○璇（93年9月生，真實姓名年籍詳卷），沿臺南市北
    區西門路4段由北往南方向行駛，行經該路段與該路段33巷
    之路口南側時，原應注意機車在同一車道行駛時，除擬超越
    前車外，後車與前車之間應保持隨時可以煞停之距離，不得
    任意以迫近或其他方式，迫使前車讓道，且機車行駛時，駕
    駛人應注意車前狀況及兩車並行之間隔，並隨時採取必要之
    安全措施，而依當時情形天候晴、日間自然光線，並無不能
    注意之情事，竟疏未注意及此，適遇原告歐勸雯騎乘車牌號
    碼000-000號普通重型機車（下稱系爭機車）同向在前行駛
    至該處之際，當場遭被告機車自後撞及，致被告、王○璇及
    原告均人車倒地，原告因此受有右側踝部挫傷、左側膝部挫
    傷及頭暈等傷害，以及後續出現之右大拇指掌關節橈側副韌
    帶不足（鬆弛）之傷害。　　
㈡、原告於車禍當日被送至衛生福利部臺南醫院（下稱臺南醫院
    ）救治，當下有向急診醫生表示右手手掌略感不適，惟經醫
    生診斷為輕微擦挫傷，隔日至大東門讚診所拍攝X光，亦無
    大礙，故原告不疑有他，嗣持續於溪泉國術館敷藥復健，惟
    期間右手手掌傷勢並未好轉，於109年1月20日再次前往大東
    門讚診所進行門診及熱敷、電療，嗣後經該診所醫生建議再
    做詳細檢查，故於同年3月20日轉診成大醫院，並於6月22日
    進行核磁共振檢測，檢測結果醫生認有開刀必要，遂於同年
    11月8日住進成大醫院，並於隔日動刀，此有成大醫院診斷
    證明書可稽（原證2）。
㈢、原告各項請求金額如下：
①、醫療費用新臺幣（下同）54,948元部分，因原告已獲參加人
    新光產物保險股份有限公司理賠之醫療費用60,560元，故原
    告請求被告應給付醫療費用54,948元部分，爰不再主張。
②、增加生活上支出費用部分，輔具、器材、相關醫療費用8,100
    元（原證4，計算式：1,200元＋60元＋2,370元＋150元＋686元＋
    350元＋1,142元＋567元＋1,575元＝8,100元）。
③、計程車費用19,985元部分，如相關計程車資收據（原證7）。
    原告因交通事故導致右手拇指受傷，無法騎乘機車，故有搭
    乘計程車之必要，原告所提計程車收據為108年12月17日起
    至110年2月止（成大醫院109年11月手術後醫生診斷需休養3
    個月），應屬合理支出。計程車收據有部分是因為司機疏漏
    ，才未在收據上詳列日期。
④、系爭機車維修費用及更換新安全帽共3,490元部分，如原證5
    。被告雖抗辯應計算折舊，然若不支出上開維修費用，原告
    之損失難以填補，此與車輛是否折舊無關。另被告抗辯原告
    主張計程車資支出，同時又請求機車維修費用，此二處矛盾
    云云，但前者是原告因交通事故無法騎車所支出交通費用，
    後者是原告因交通事故機車損壞維修費用，待原告有能力騎
    乘機車後，自不會向被告再主張交通費用。
⑤、看護費用14,000元部分，依原證2成大醫院診斷證明書，原告
    手術後「術後宜需人照顧兩週」，原告手術後由母親照料兩
    週共計14日，每日以1,000元計算（專業看護之半數金額）
    ，共計1萬4千元，應屬合理。
⑥、3個月不能工作損失部分，原證2成大醫院109年12月29日診斷
    證明書記載「原告109年11月9日受清創及關節整形手術…宜
    休養兩個月，建議持續復健至少再一個月」，依原告因交通
    事故從109年11月起至110年2月止休養，至少3個月，依當時
    勞基法最低薪資每月23,800元計算，佐以原證6，109年10月
    手術前，原告在臺南遠東飯店薪資明細亦為每月本薪23,800
    元，故原告請求3個月不能工作損失共71,400（計算式：238
    00×3＝71,400元），應屬合理。
⑦、精神慰撫金部分，原告原先就讀樹人醫護管理專業學校，依
    校方規定畢業前須有相關實習經歷方可畢業，故原告原先與
    香格里拉臺南遠東國際大飯店簽訂校外實習合約，期間自10
    9年7月1日起至110年6月30日（110年6月為原告畢業日期）
    ，惟原告因本件交通事故於109年11月間開刀，依照醫囑休
    養3個月無法實習，經飯店同意，雙方另訂實習合約（原證8
    ），原告實習期間因此延長至110年8月31日，無法如同屆同
    學報考大學、尋找其他工作，雖經校方同意，實習未滿先給
    予畢業證書，然原告之人生相較同儕幾乎延誤1年，加諸原
    告歷經手術、復健等辛苦，爰請求被告賠償80萬元精神慰撫
    金。
⑧、以上合計請求金額為916,945元。　　
㈣、對於被告答辯之陳述：
①、否認原告與有過失。本件刑事部分經鈞院110年度交簡字第14
    5號刑事判決、臺南市車輛事故鑑定覆議委員會覆議意見書
    （原證9），均認定原告對於本件交通事故無肇事因素。
②、原告右手拇指受傷、後續開刀與本件事故有相當因果關係。
    事故發生於000年00月00日，當日原告至臺南醫院急診，急
    診時原告已表明「右手拇指掌指關節挫傷」，此有衛生部臺
    南醫院所開立診斷證明書可證（原證10）。原告於108年12
    月19日、109年3月12日兩度治療。車禍翌日，原告又轉往大
    東門讚診所就診，事後經該診所建議下轉診至成大醫院，且
    術後至今仍持續至該診所復健到110年6月21日（仍持續中）
    ，此有大東門讚診所診斷證明書可證（原證11）。原告經大
    東門讚診所轉診後，先於109年3月20日至成大醫院就診，並
    於109年3月22日安排核磁共振檢查（原證12），直至109年1
    0月13日成大醫院門診確定手術時間（原證2）、109年11月9
    日手術，顯見原告右手受傷導致開刀，確實與交通事故有關
    。另補呈照片（原證13），照片顯示交通事故後隔日（108
    年12月18日），原告右手即包紮至溪泉國術館就診，直至11
    0年6月21日手術後，右手仍有明顯傷疤。被告抗辯原告右手
    受傷與交通事故無關、事故後仍可出國遊學、參加畢業公演
    等，均與本案無關等語。
㈤、減縮後之聲明（見本院卷㈡第231頁）：
①、被告應給付原告916,975元，及自110年1月30日起至清償日止
    ，按週年利率5％計算之利息。
②、訴訟費用由被告負擔。
③、願供擔保請准宣告假執行。 
二、被告答辯略以：
㈠、原告主張之傷勢：右大拇指掌關節橈側副韌帶不足（鬆弛）
    部分，應非因本案所造成之傷害，因此，基此所為之各項請
    求，均無理由。原告右大拇指掌關節如確受有如此嚴重之傷
    害，如何於109年1月30日至109年2月7日仍赴英國遊學（樹
    人醫專網站公告），並於109年4月14日參加樹人醫專2020第
    11屆英科畢業公演（樹人醫專網站），而仍能以右手與同學
    拉手及拍手卻毫無異樣。以上顯然不符常理。車禍是108年1
    2月17日，至109年7月9日地檢署開偵查庭，檢察官詢問被告
    ，除了臺南醫院所載的右側踝部挫傷、左側膝部挫傷及頭暈
    等以外，有無其他傷害，原告並未表示其右大拇指受有傷害
    ，可見原告事後改口，並不可採。又依成大醫院109年12月1
    日及109年12月29日診斷證明書所載，原告右大拇指掌關節
    橈側副韌帶不足（鬆弛），係於109年10月13日始就診，同
    年11月8日住院，同年11月9日開刀，更是在本案發生後之10
    個月後。依上述時間序，原告右大拇指掌關節所受傷害，較
    合理之推論，應係在其109年4月14日畢業公演之後，因其他
    原因所造成，與本案無涉。至於溪泉國術館收據，更不足以
    為證據，按國術館為師徒相傳之傳統療法，並非醫療機構，
    亦無相關醫療儀器可為科學驗證，所為證明應不足採認。況
    其109年1月5日及109年5月9日收據所載為「右手腕」損傷、
    右腳踝扭傷，並非「右大拇指」受到傷害，故亦不足為證。
    大東門讚診所110年1月7日及110年1月21日收據，僅為所收
    費用之明細，並無記載原告之右大拇指掌關節有橈側副韌帶
    不足（鬆弛）等字。
　　（二）原告關於機車維修費用、交通費用及減少勞動收入部
    份，尚有不合法律規定、不合常理及需再查證確認之處。（
    三）醫療費用與看護費用部份，其非屬必要者顯屬偏高者，
    請勿予採認。（四）精神慰撫金之請求顯然過高。（五）原
    告對於本案之發生亦應負有半數責任，而有民法第217條過
    失相抵之適用。  
㈡、原告請求機車維修費用及安全帽購新共3,490元部份，未列折
    舊費用，顯不符民法第196條規定。
㈢、原告請求交通費用部分，原告既請求機車維修費用，又主張
    因代步機車無法使用，要求各項搭車費用云云，其主張顯有
    前後矛盾，且亦未提出相關證明文件，可資證明其確有支出
    計程車資之必要。另原告提出之車資收據，109年2月6日收
    據120元，惟原告於109年1月30日至2月7日赴英國遊學（樹
    人醫專網站公告），並不在國内，何以會有計程車費之支出
    ？又原告住所位於本市○區○○路0段000巷000號，經以GOOGLE
    地圖查詢，距離成大醫院僅3.3公里、臺南醫院3.4公里、大
    東診所5.3公里，以本市計程車資網站計算，5.3公里車資16
    5元，3.3公里及3,4公里均為125元，何以會有1,140元（2張
    ）、1,135元（2張）、600元、605元（2張）、610元、570
    元如此高金額之計程車收據？甚至有假日禮拜天（6張）之
    計程車資收據，實與一般常理不符。再者，原告提出者尚有
    從永康交流道進入至路竹交流道離開之收據，實在難以令人
    相信與本案有關。又計程車費收據顯示，原告搭車時間有清
    晨6時4分、7時14分（2張）、7時9分、7時16分、7時25分、
    23時10分者，顯然均非一般醫療院所之營業時間，另外，未
    註明年月日時之車資收據共36張，均難以認定與本案有關。
㈣、原告主張減少收入3個月、每月23,800元云云，然觀之其所附
    香格里拉臺南遠東國際大飯店個人薪資明細（無公司印章，
    亦應補正），係原告109年9月26日至109年10月25日之薪資
    ，無法證明其是否於109年10月25日後即因此停止工作或原
    告於該公司停止工作後，是否轉往其他公司、行號任職？
㈤、醫療費用部分，溪泉國術館整復費用12,450元，整復所並非
    醫療機構，難認為治療上開傷害之必要醫療，應不予列入。
    109年11月8日至11日成大醫院住院費用，其中病房費人房3
    日19,500元，顯非必要之支出（一般為健保床）應不予列入
    ，按成大醫院病房可分為單人房、雙人房、四人房（健保房
    ），而原告並非嚴重之重大或急性病患，應無入住單人房之
    必要，況原告右大拇指掌關節傷害應與本案無關。109年6月
    22日放射線診斷費自費400元及證明書費200元，應係醫師認
    為非必要之醫療行為，故未同意予以健保付。既非必要之醫
    療行為，自應不予列入。
㈥、看護費用部分，原告之母並未具專業照護能力，如以基本薪
    資23,800元計算，每日僅得收費793元（每月23,800元除以3
    0日），原告以1日1千元計算，顯然過高。
㈦、精神慰撫金，依兩造財力、原告傷勢等，原告請求金額過高
    ，蓋原告之傷勢沒有那麼嚴重，否則原告如何於109年1月30
    日至109年2月7日仍赴英國遊學（樹人醫專網站公告）？於1
    09年4月14日又參加樹人醫專2020第11屆應英科畢業公演（
    樹人醫專網站），當時仍能以右手與同學拉手及拍手，毫無
    異樣？再於香格里拉臺南遠東國際大飯店繼續工作獲取薪資
    （參見原告提出之飯店2020年10月薪資明細共22,957元）？
    基上，可見原告主張其身心嚴重受創、延誤實習、致無法報
    考大學云云，而請求高額精神慰撫金，並非屬實，請鈞院依
    法酌減為被告1個月之薪資23,800元。　　
㈧、原告對於本案之發生亦與有過失，應有民法第217條過失相抵
    之適用。事發當時，被告機車固然是後車，然本案原告亦未
    與前車保持安全距離，因此必需緊急煞車，而仍與前車發生
    擦撞，並導致後車之被告閃避不及而撞上，可見原告未與前
    車保持安全距離，被告主張原告應負一半之責任等語。
㈨、聲明（見本院卷㈡第232頁）：
①、原告之訴及假執行之聲請均駁回。
②、訴訟費用由原告負擔。
③、如受不利之判決，願供擔保請准宣告免為假執行。 
三、參加訴訟人新光產業保險股份有限公司（下稱參加人）陳述
    略以：
㈠、被告於108年12月17日7時15分許，騎乘車牌號碼000-0000號
    普通重型機車，沿臺南市北區西門路四段由北往南行驶，行
    經該路段與該路段33巷支路口南側時，未保持行車安全距離
    追撞前方原告騎乘車牌號碼000-000號普通重型機車；本件
    交通事故之肇事原因為被告未保持行車安全距離追撞前車，
    被告應負完全肇事責任；原告因本件交通事故受有右側踝部
    、左側膝部挫傷等情，參加人不爭執。　　
㈡、惟原告之右大拇指掌關節之傷勢與本件交通事故是否有因果
    關係，尚有疑義。
㈢、原告已向參加人申請強制汽車責任保險金共60,560元（參證
　　1），並獲得理賠，應於賠償金額中扣除。　　　
四、法院之判斷：
㈠、原告主張被告於108年12月17日上午7時15分許，騎乘車牌號
    碼000-0000號普通重型機車、附載王○璇（93年9月生，真實
    姓名年籍詳卷），沿臺南市北區西門路4段由北往南方向行
    駛，行經該路段與該路段33巷之路口南側時，原應注意機車
    在同一車道行駛時，除擬超越前車外，後車與前車之間應保
    持隨時可以煞停之距離，不得任意以迫近或其他方式，迫使
    前車讓道，且機車行駛時，駕駛人應注意車前狀況及兩車並
    行之間隔，並隨時採取必要之安全措施，而依當時情形天候
    晴、日間自然光線，並無不能注意之情事，竟疏未注意及此
    ，適遇原告騎乘車牌號碼000-000號普通重型機車同向在前
    行駛至該處之際，當場遭被告機車自後撞及，致被告、王○
    璇及原告均人車倒地，原告因此受有右側踝部挫傷、左側膝
    部挫傷及頭暈等傷害乙情，為兩造所不爭執，並經本院以11
    0年度交簡字第145號刑事判決被告犯過失傷害罪，處拘役40
    日，如易科罰金，以每日1千元折算；被告不服上訴，嗣經
    本院刑事庭以110年度交簡上字第65號判決上訴駁回而確定
    在案，此據本院依職權調取110年度交簡上字第65號全案卷
    宗核閱無訛，堪可認定。
㈡、按道路交通安全規則第94條規定：「（第1項）汽車在同一車
    道行駛時，除擬超越前車外，後車與前車之間應保持隨時可
    以煞停之距離，不得任意以迫近或其他方式，迫使前車讓道
    」，此規範目的係為保護前車駕駛，被告身為後車駕駛自有
    與前車保持安全距離、注意前車之義務。被告固抗辯原告亦
    疏未注意與其前車保持安全距離，為與有過失，應各負1/2
    責任云云，然查，本件交通事故發生當時，天候晴、日間有
    自然光線、市區道路、路面鋪設柏油、乾燥、路面無缺陷、
    無障礙物、視距良好，並無不能注意之情事，詎被告疏未注
    意自身車輛前方之車前狀況，未保持安全距離，因而肇事，
    是被告應負全部過失責任。又本件車禍經臺南市車輛行車事
    故鑑定委員會鑑定結果，亦認被告為肇事原因，原告無肇事
    因素；再送臺南市車輛行車事故鑑定覆議委員會覆議結果，
    仍認被告為肇事原因，原告無肇事因素，此有臺南市車輛行
    車事故鑑定委員會鑑定意見書（南鑑0000000案）、臺南市
    車輛行車事故鑑定覆議委員會覆議意見書（南覆0000000案
    ）附卷可參，益徵證明被告應負全部過失責任無誤，被告抗
    辯原告應負50％之過失責任云云，尚乏依據，難以採取。被
    告因前開騎乘機車之過失行為，致原告受有傷害，被告之過
    失行為與原告受傷之結果間有相當因果關係，被告應負侵權
    行為損害賠償責任，亦堪認定。　　
㈢、至於原告主張之右大拇指掌關節橈側副韌帶不足（鬆弛）之
    傷害與本件車禍事故是否有相當因果關係乙節，經查，觀之
    原告於本件108年12月17日車禍後之「翌日」即108年12月18
    日前往大東門讚診所就醫之病歷資料顯示，原告當時就醫經
    骨科專業醫師診斷為「右側腕部扭傷之『初期』照護」（按：
    病歷中另有記載原告同時有右側肩關節其他扭傷之初期照護
    、右側踝部等傷勢），記載主訴為「右手腕麻、小拇指無力
    、右足踝稍疼痛。」，診療後開立藥品：「非類固醇消炎鎮
    痛劑保樂痛（POTARLON）、肌肉鬆弛劑（SOMA）、非潰膜衣
    錠胃藥（VOKER）、透骨鎮痛膏」，另醫囑進行「上肢骨各
    處骨頭及關節檢查」（見本院卷㈠第195頁），後續亦實際進
    行多次熱敷及電療（次數及日期詳如院卷㈠第153頁大東門讚
    診所110年6月21日診斷證明書記載100次、院卷㈠第195至237
    頁病歷資料），此有本院調得之大東門讚診所原告就醫病歷
    資料全部附卷可證（見本院卷㈠第193至237頁），足徵原告
    於本件車禍發生之翌日旋即前往該診所就醫，且當日病歷即
    記載係「初期」，而非被告所指係退化之舊傷或舊疾云云（
    如後述），主訴內容與專科醫師診斷結果及處置情形相符，
    實難認係虛妄之詞，從而，原告主張其因本件車禍所生之傷
    勢包括陸續積極治療之「右大拇指掌關節橈側副韌帶不足（
    鬆弛）」部分，堪認可採。被告以大東門讚診所診斷證明書
    另載原告係右大拇指腕掌關節「退化」「術後」等語，而辯
    稱：「退化」應係長期累積所致；所稱「術後」，應指曾因
    「退化」而進行過相關手術，故上述病況應早就發生於本案
    車禍108年12月17日以前，與本案無關云云，應係誤解，蓋
    醫學用語之「退化」，係屬關節軟骨磨損引發之疼痛或活動
    受限等情況，成因眾多，未必即指長期累積之原因，至於醫
    學用語之「術後」，概指曾進行過手術（按：原告於109年1
    1月9日在成大醫院進行右大拇指掌指關節橈側副韌帶不足（
    鬆弛）之「清創及關節整形手術」，見附民卷第17頁成大醫
    院診斷證明書）之謂，並非指該病患於該診所首次就醫（10
    8年12月18日）以前即有在同部位手術之意，被告上開抗辯
    ，恐係誤會，尚非可採。　　
㈣、原告得請求之項目及金額：
    按因故意或過失，不法侵害他人之權利者，負損害賠償責任
    ；汽車、機車或其他非依軌道行駛之動力車輛，在使用中加
    損害於他人者，駕駛人應賠償因此所生之損害，民法第184
    條第1項前段、第191條之2前段分別定有明文。不法侵害他
    人之身體或健康者，對於被害人因此喪失或減少勞動能力，
    或增加生活上之需要時，應負賠償責任；不法侵害他人之身
    體、健康、名譽、自由、信用、隱私、貞操，或不法侵害其
    他人格法益而情節重大者，被害人雖非財產上之損害，亦得
    請求賠償相當之金額；民法第193條第1項、第195條第1項前
    段分別定有明文。被告因前開駕車過失行為，導致原告受有
    傷害，被告之過失行為與原告受傷之結果間有相當因果關係
    ，被告應負侵權行為損害賠償責任，業經本院認定如前。茲
    就原告請求賠償之項目及金額分述如下： 
①、醫療費用54,948元，業據原告提出醫療費用收據附卷可稽，
    且參加人業已理賠強制責任保險金60,560元（見本院卷㈡第1
    75頁），為兩造所不爭執，應堪採認。又該強制責任保險理
    賠金高於原告所主張之醫療費用，故應全數依法予以扣除賠
    償金額，詳如後述。
②、增加生活上支出部分，經查，原告此部分共請求8,100元云云
    ，然其中僅扳機指套1,200元部分（見附民卷第49頁），客
    觀審認核與其傷勢相關，且有使用之必要，至其餘統一發票
    及收據（同卷第51、53頁），有UNIQULO服飾店之發票、或
    有明細記載為果凍、抽取式衛生紙、酒精、矽膠片等物品，
    客觀上實難認有何醫療上使用之必要性，且原告亦未舉證有
    何醫學上之證據證明該等物品為醫療必要用品，從而，除扳
    機指套1,200元以外，均難認有理由。
③、計程車資部分，原告請求19,985元云云。按當事人已證明受
    有損害而不能證明其數額或證明顯有重大困難者，法院應審
    酌一切情況，依所得心證定其數額，民事訴訟法第222條第2
    項定有明文。又當事人已證明受有損害而不能證明損害之數
    額時，法院應斟酌損害之原因及其他一切情事，作自由心證
    定其數額，不得以其數額未能證明，即駁回其請求（最高法
    院21年上字第972號判例要旨參照）。原告固提出計程車資
    收據為憑（見本院卷㈠第117至134頁），然稽之該等收據，
    幾乎均未記載上車及下車地點、多張未記載日期（缺年、缺
    年月日）、或未記載車號或駕駛人姓名、部分為「高鐵」計
    程車之單據、部分上車時間為深夜23時許、晚間21時許、部
    分為從永康交流道經過路竹交流道之計程車資等等，均難認
    與本件就醫有關，無從採取。又原告因本件車禍受有右側踝
    部挫傷、左側膝部挫傷及頭暈、右大拇指掌關節橈側副韌帶
    不足（鬆弛）等傷害，認定如前，故其初期就醫及於成大醫
    院術後一段時間之就醫應有搭乘計程車之必要，然逐漸康復
    之際，即無再乘坐計程車資就醫之必要，原告對於必要之診
    療交通費之確實數額，在舉證上有相當之困難，爰依民事訴
    訟法第222條第2項規定，審酌原告受傷之狀況，及治療之情
    形，暨臺南市內交通距離，酌定原告各次就醫之計程車資為
    250元（去、回各125元）、得請求共20次，合計5千元之交
    通費用；逾此範圍之請求，不應准許。　
④、機車維修費及購買新安全帽共3,490元云云，被告抗辯均應計
    算折舊等語，經查，此部分原告業提出同立機車行、勁帥安
    全帽之免用統一發票收據（前者均為零件，見附民卷第55頁
    ），又查，原告之機車為95年9月出廠（見109偵11451卷第6
    9頁公路監理電子閘門資料），已逾法定之3年使用年限，是
    應依定年法計算折舊，至安全帽部分，因原告並未提出證據
    證明舊安全帽係何時購入，故應併予計算折舊，是其此部分
    所得請求之費用依法計算折舊後應為13,800元【計算式：3,
    490÷（3＋1）＝873元，元以下四捨五入】；逾此範圍之請求
    ，尚非有據，應予駁回。　　　　
⑤、看護費用1萬4千元部分，按親屬代為照顧被害人之起居，固
    係基於親情，但親屬看護所付出之勞力並非不能評價為金錢
    ，雖因二者身分關係而免除被害人之支付義務，惟此種基於
    身分關係之恩惠，自不能加惠於加害人，故由親屬看護時雖
    無現實看護費之支付，仍應認被害人受有相當於看護費之損
    害，得向加害人請求賠償，始符公平原則（最高法院99年度
    台上字第531號民事判決意旨參照）。經查，原告因受上開
    傷勢而於109年11月9日在成大醫院進行手術，診斷證明書明
    載「術後需人照顧2週」（見附民卷第17頁），以及本院審
    酌一般醫院專職看護及保險公司之通常收費（給付）標準，
    應認原告主張以1日1千元計算之標準，尚屬妥適。被告抗辯
    ：原告由母親照護，故不得請求看護費用云云，與上揭判例
    意旨有違，尚非可採。基上，此部分原告請求1萬4千元（14
    日乘以每日1千元)，堪可准許。　
⑥、不能工作之損失71,400元部分，此部分原告主張以每月最低
    基本工資23,800元為標準計算，為參加人所不爭執，堪認可
    採。至被告另質以：原告沒有證明其於109年10月25日之後
    是否確實無薪資收入或原告有沒有前往其他地方任職云云，
    然查，被告對此有利於己之事實並未提出證據以佐其說，故
    難以逕採。關於被告及參加人所爭執之原告不能工作之期間
    為何乙節，經查，觀之成大醫院109年12月29日診斷證明書
    係記載：「109年11月9日接受清創及關節整形手術（按：未
    記載出院日期），術後宜專人照護2週、『宜休養2個月』，於
    109年11月24日、109年12月1日、109年12月29日回診，今日
    門診時顯示其右大拇指掌指關節活動度仍有受限，建議持續
    『復健』至少再1個月並門診追蹤。」等語在卷（見附民卷第1
    7頁），是依上開醫囑內容，可明確知悉依醫師之診斷，原
    告之不能工作期間僅2個月（復健期間不等同休養期間），
    原告空言主張應以3個月計算云云，並未提出證據證明有何
    醫學上之必要性，洵無可採。據此，原告得請求之不能工作
    損失應為47,600元；逾此範圍之請求，並無理由。
⑦、按慰藉金之賠償以人格權遭受侵害，使精神上受有痛苦為必
    要，至其核給之標準固與財產上損害之計算不同，惟非不可
    斟酌雙方身分、資力與加害程度，及其他各種情形核定相當
    之數額；換言之，以人格權遭遇侵害，受有精神上之痛苦，
    而請求慰藉金之賠償，其核給之標準，須斟酌雙方之身分、
    資力與加害程度及其他各種情形核定相當之數額（最高法院
    51年台上字第223號判例參照）。原告因本件事故受有上述
    傷勢，治療及復健期間衡情自需忍受精神上之痛苦，故原告
    依民法第195條第1項規定請求被告賠償非財產上之損害，係
    屬有據。本院審酌本件車禍發生之經過及原告之傷勢，兼衡
    原告事發當時為學生，目前在飯店工作，月薪約23,800元；
    被告為大學畢業，任職於模具製造業，月薪約25,250元，以
    及兩造於107、108年度財產所得調件明細表所示兩造之所得
    及財產之經濟狀況暨兩造身分地位，另據原告不否認真正之
    109年間校內畢業公演影片以觀，其傷勢之情節輕重等一切
    情狀，因認本件原告請求被告賠償精神慰撫金應以3萬6千元
    為適當；逾此範圍之請求，尚乏依憑，難以准許。
⑧、綜上各節，原告得請求被告賠償之金額共為159,621元，然應
    依法扣除前述原告已受領之強制汽車責任保險理賠金60,560
    元，扣除後計為99,061元。　
㈤、按給付無確定期限者，債務人於債權人得請求給付時，經其
    催告而未為給付，自受催告時起，負遲延責任；其經債權人
    起訴而送達訴狀，或依督促程序送達支付命令，或為其他相
    類之行為，與催告有同一之效力；又遲延之債務以支付金錢
    為標的者，債權人得請求依法定利率計算之遲延利息；而應
    付利息之債務，其利率未經約定，亦無法律可據者，週年利
    率為百分之5，民法第229條第2項、第233條第1項及第203條
    分別定有明文。查原告請求被告賠償之前開金額，並未定有
    給付之期限，則其請求自刑事附帶民事起訴狀繕本送達被告
    之翌日即110年1月30日起至清償日止，按週年利率百分之5
    計算之利息，係屬有據。
五、結論：
㈠、原告依侵權行為之法律關係請求被告給付99,061元，及自110
    年1月30日起至清償日止，按週年利率5％計算之利息，為有
    理由，應予准許；逾此範圍所為之請求，為無理由，應予駁
    回。
㈡、訴訟費用負擔之依據：民事訴訟法第79條。
㈢、本件判命被告給付金額部分，未逾50萬元，依民事訴訟法第3
    89 條第1 項第5 款規定，應依職權宣告假執行，並依被告
    聲請諭知被告預供擔保或提存，得免為假執行。原告就此勝
    訴部分陳明願供擔保請准宣告假執行，僅係促使本院職權發
    動，毋庸為准駁之諭知。至原告敗訴部分，其假執行之聲請
    失所依附，應併予駁回。
六、本件事證已臻明確，兩造其餘攻擊防禦方法及所提之證據，
    經審酌後認於本判決結果不生影響，爰不一一論述，附此敘
    明。
中　　華　　民　　國　　111 　年　　10　　月　　31　　日
            臺灣臺南地方法院臺南簡易庭
　　                          法  官  吳金芳
以上正本證明與原本無異。
如不服本判決，應於判決送達後20日內，向本院提出上訴狀並表
明上訴理由（須附繕本），如於本判決宣示後送達前提起上訴者
，應於判決送達後20日內補提上訴理由書（須附繕本）。如委任
律師提起上訴者，應一併繳納上訴審裁判費。
中　　華　　民　　國　　111 　年　　10　　月　　31　　日
                              書記官  李崇文